【裁判字號】    96,易,6162
【裁判日期】    970109
【裁判案由】    傷害
【裁判全文】
臺灣臺中地方法院刑事判決              96年度易字第6162號
公  訴  人  臺灣臺中地方法院檢察署檢察官
被      告  甲○○
                    號
上列被告因傷害案件，經檢察官提起公訴（九十六年度偵字第二
０一七五號），本院裁定進行簡式審判程序，判決如下：
    主    文
甲○○傷害人之身體，處拘役肆拾日，如易科罰金，以新臺幣壹
仟元折算壹日。減為拘役貳拾日，如易科罰金，以新臺幣壹仟元
折算壹日。
    犯罪事實
一、甲○○（所涉妨害自由部分，另經檢察官為不起訴處分）與
    乙○○前因投資中國大陸市場事宜發生糾紛，互有嫌隙。緣
    乙○○於民國九十六年三月一日傍晚，在臺中市○○○○道
    一帶之統聯客運站牌附近下車後，與在該處排班之計程車司
    機甲○○相遇，甲○○見機不可失，乃要求乙○○賠償其投
    資損失，惟乙○○表示無法與其處理，二人因此發生激烈爭
    執。甲○○因一時氣憤，竟基於普通傷害之犯意，以動手猛
    力拉扯等方式傷害乙○○，致使乙○○受有臉磨損或擦傷、
    臉、頭皮及後頸之挫傷、左眼瞼及眼周區之挫傷等傷害。
二、案經乙○○訴請臺灣臺中地方法院檢察署檢察官偵查起訴。
    理    由
一、本件被告甲○○於準備程序中，先就上開犯罪事實為有罪之
    陳述，且所犯係死刑、無期徒刑、最輕本刑為三年以上有期
    徒刑以外之罪，經本院告知簡式審判程序之旨，並聽取檢察
    官及被告之意見後，依刑事訴訟法第二百七十三條之一第一
    項之規定，裁定進行簡式審判程序，先此敘明。
二、上開犯罪事實，業據被告甲○○於本院審理時認罪不諱，核
    與證人即告訴人乙○○於檢察事務官詢問時指證受傷情形相
    符，並有澄清綜合醫院診斷證明書一份附卷可稽，足徵被告
    前揭自白應屬實情。本案事證已臻明確，被告犯行均堪認定
    。
三、核被告甲○○傷害他人之身體，所為係犯刑法第二百七十七
    條第一項之普通傷害罪。爰審酌被告前無不法犯罪紀錄，僅
    因一時情緒激動而出手傷害他人，其犯罪行為固屬法所不容
    ，惟依其犯罪動機、目的、手段、造成告訴人所受身體傷害
    之輕重程度等情綜合觀察，尚無科予重刑之必要，並參以被
    告於本院審理時表示認罪之態度、迄今仍未與告訴人達成民
    事和解、被告具有國小畢業學歷之智識程度等一切情狀，量
    處如主文所示之刑，併諭知易科罰金之折算標準，以示懲儆
    。又被告上開犯罪時間係在九十六年四月二十四日之前，且
    無中華民國九十六年罪犯減刑條例第三條第一項各款所列舉
    不予減刑之情形，已合於同條例所定之減刑要件，爰依同條
    例第二條第一項第三款之規定，減其刑期二分之一，併依同
    條例第九條之規定，諭知易科罰金之折算標準。
據上論斷，應依刑事訴訟法第二百七十三條之一第一項、第二百
九十九條第一項前段，刑法第二百七十七條第一項、第四十一條
第一項前段，刑法施行法第一條之一第一項、第二項前段，中華
民國九十六年罪犯減刑條例第二條第一項第三款、第七條、第九
條，判決如主文。
中    華    民    國    97    年    1     月    9     日
                  刑事第七庭    法  官  高文崇
上正本證明與原本無異。
如不服本判決，應於收受送達後10日內向本院提出上訴書狀（應
敘述具體理由並附繕本）。
上訴書狀如未敘述理由，應於上訴期間屆滿後20日內補提理由書
於本院。
                                書記官  王淑燕
中    華    民    國    97    年    1    月    9    日
附錄論罪科刑法條：
刑法第二百七十七條第一項：
傷害人之身體或健康者，處三年以下有期徒刑、拘役或一千元以
下罰金。


司法院資訊處製作；財團法人民間司法改革基金會備份。
